【裁判字號】    95,簡,1027
【裁判日期】    950227
【裁判案由】    電子遊戲場業管理條例
【裁判全文】
臺灣板橋地方法院刑事判決              95年度簡字第1027號
聲  請  人  臺灣板橋地方法院檢察署檢察官
被      告  甲○○
上列被告因違反電子遊戲場業管理條例等案件，經檢察官聲請以
簡易判決處刑（94年度偵字第44號），本院判決如下：
    主  文
甲○○未依電子遊戲場業管理條例規定辦理營利事業登記，而經
營電子遊戲場業，累犯，處拘役拾日，如易科罰金以佰元折
算壹日。扣案之電子遊戲機「小瑪琍」肆台、「滿貫大亨」貳台
、「彈珠台」貳台、「娃娃機」壹台（含IC板共玖塊）、營業所
得新臺幣柒仟貳佰元均沒收。
    事實及理由
一、本件犯罪事實、證據及應適用之法條，均引用如附件檢察官
    聲請簡易判決處刑書之記載。
二、爰審酌被告之素行、犯罪之動機目的、所生危害、累犯及犯
    後態度等一切情狀，量處如主文所示之刑，並諭知易科罰金
    之折算標準，以資懲儆。扣案之電子遊戲機「小瑪琍」4 台
    、「滿貫大亨」2 台、「彈珠台」2 台、「娃娃機」1 台（
    含IC板共9 塊）及營業所得新臺幣7,200 元，分別係被告所
    有供犯罪所用及犯罪所得之物，併予依法宣告沒收。
三、依刑事訴訟法第449 條第1 項前段、第454 條第2 項、第45
    0 條第1 項，電子遊戲場業管理條例第22條，刑法第11條前
    段、第47條、第41條第1 項前段、第38條第1 項第2 款、第
    3 款，罰金罰鍰提高標準條例第2 條，逕以簡易判決處刑如
    主文。
四、如不服本判決，得自收受送達之日起10日內向本院提出上訴
    狀，上訴於本院第二審合議庭（須附繕本）。
中    華    民    國    95    年    2     月    27    日
                      刑事第六庭  法  官  彭  全  曄
以上正本證明與原本無異
                                  書記官  梁  宜  庭
中    華    民    國    95    年    3     月    2    日
附錄本案論罪科刑法條全文：
電子遊戲場業管理條例第15條
未依本條例規定辦理營利事業登記者，不得經營電子遊戲場業。
電子遊戲場業管理條例第22條
違反第 15 條規定者，處行為人 1 年以下有期徒刑、拘役或科或
併科新台幣 50 萬元以上 250 萬元以下罰金。
--------------------------------------------------------
附件：
┌─────────────────────────────┐
│臺灣板橋地方法院檢察署檢察官聲請簡易判決處刑書            │
│                                       95年度偵字第44號   │
│    被      告  甲○○  男  34歲（民國○○年○月○日生）      │
│                        籍設桃園縣龜山鄉○○路○段50巷24   │
│                        號                                │
│                        國民身分證統一編號：Ｚ000000000號  │
│上列被告因違反電子遊戲場業管理條例案件，業經偵查終結，認  │
│宜聲請以簡易判決處刑，茲敘述犯罪事實及證據並所犯法條如下  │
│：                                                        │
│一、犯罪事實：甲○○前因違反妨害兵役治罪條例案件，經法院  │
│    判處有期徒刑 2月確定，甫於民國90年1月3日易科罰金執行  │
│    完畢，詎猶不知悔改，明知未依電子遊戲場業管理條例之規  │
│    定，向主管機關臺北縣政府辦理營利事業登記前，不得經營  │
│    電子遊戲場業，竟自94年11月中旬某日起，在其設於臺北縣  │
│    新莊市○○街 422號營業之「精選杯飲料店」內，擺設「小  │
│    瑪琍電玩機」4台（其中1台故障，未插電營業）；「滿貫大  │
│    亨麻將機」2台（其中1台故障，未插電營業）、「彈珠遊戲  │
│    機」2台（其中1台故障，未插電營業）；「娃娃機」1台（   │
│    故障，未插電營業）之電子遊戲機台，而經營電子遊戲場業  │
│    ，迄於同年12月12日20時許，為警於上址當場查獲，並扣得  │
│    上開電子遊戲機機台9台（含IC板9塊）及營業所得新台幣（  │
│    下同）7200元等物。案經臺北縣政府警察局新莊分局報告偵  │
│    辦。                                                  │
│二、證據：上揭犯罪事實，業據被告甲○○於警詢及本署偵查中  │
│    坦承不諱，核與證人郭獻政於警詢之證述相符，復有扣押物  │
│    品目錄表、代保管條及採證相片附卷可稽，並有上開電子遊  │
│    戲機具9台（含IC板9塊）扣案可考，足見被告上開自白確與  │
│    事實相符，應堪採信。綜上，本案事證明確，被告犯嫌應堪  │
│    認定。                                                │
│三、所犯法條：核被告所為，係違反電子遊戲場業管理條例第15  │
│    條之規定，應依同條例第22條規定論處。扣案如犯罪事實欄  │
│    所載之電子遊戲機9台（含IC板9塊）及7200元等物，分屬被  │
│    告所有，供本件犯罪所用及因本件犯罪所得之物，請併依法  │
│    宣告沒收。再被告有如犯罪事實欄所述有期徒刑執行完畢之  │
│    紀錄，有本署刑案資料查註紀錄表在卷可稽，其於 5年以內  │
│    再犯本件有期徒刑以上之罪，請依刑法第47條關於累犯之規  │
│    定加重其刑。末被告到案後已坦承犯行，足見其有悔過之意  │
│    ，請予從輕量刑。至移送意旨固以被告上開所為係違反同條  │
│    例第16條及第21條之規定，惟參諸同條例之規定，行為人違  │
│    反上開規定者，僅得分別依同條例第28條及第35條之規定處  │
│    以罰鍰，尚不得遽繩被告以刑事罪責，報告意旨就此顯有誤  │
│    會，併此敘明。                                        │
│四、依刑事訴訟法第451條第1項聲請逕以簡易判決處刑。        │
│    此    致                                              │
│臺灣板橋地方法院                                          │
│中    華    民    國    95    年     1    月    25    日  │
│                              檢 察 官  羅 松 芳          │
│                                        吳 文 正          │
│                                                          │
│上正本證明與原本無異                                      │
│中    華    民    國    95    年    2     月    10    日  │
│                                                          │
│                              書 記 官  張 耀 院          │
│                                                          │
│附錄本案所犯法條全文                                      │
│電子遊戲場業管理條例第22條                                │
│違反第 15 條規定者，處行為人 1 年以下有期徒刑、拘役或科   │
│或併科新台幣50萬元以上250萬元以下罰金。                   │
│                                                          │
│附記事項：                                                │
│本件係依刑事訴訟法簡易程序辦理，法院簡易庭得不傳喚被告、  │
│輔佐人、告訴人、告發人等出庭即以簡易判決處刑；被告、被害  │
│人、告訴人等對於告訴乃論案件如已達成民事和解而要撤回告訴  │
│或對非告訴乃論案件認有受傳喚到庭陳述意見之必要時，請即另  │
│以書狀向臺灣板橋地方法院簡易法庭陳述或請求傳喚。          │
└─────────────────────────────┘


司法院資訊處製作；財團法人民間司法改革基金會備份。
